

# STAGE DU 2 SEPTEMBRE 2021 AU 3 DÉCEMBRE 2021

### **PROFIL**

Après une expatriation de 9 ans au Pérou où j'ai pu avoir des expériences variées (secteur touristique, management d'établissement et professeur de Français Langue Etrangère) et une expérience en tant que formateur, j'ai décidé de m'orienter vers le développement informatique. Aussi bien à l'aise en front-end qu'en back-end, je suis à votre disposition pour l'ensemble de vos projets.

## **CONTACT**

- 10 rue Cormont, 8000 - Amiens
- fabienhenocque@gmail,com
- 0625492465
- in https://www.linkedin.com/in/fabienhenocque/

# FABIEN HENOCQUE

CONCEPTEUR ET DÉVELOPPEUR D'APPLICATIONS

# **COMPÉTENCES**

- Langages de programmation : HTML, CSS, JS, PHP,SQL, Symphony, Java.
- Développer une application en lien avec une base de données.
- · Travail en équipe et gestion du stress.

#### EXPERIENCE PROFESSIONNELLE

# Solidarité et Jalons pour le Travail | Professeur de FLE AOUT 2019 - DEC 2020

- Formation FLE financé par la région Hauts de France
- Formation linguistique obligatoire de l'OFII.
- · Tous niveaux confounds.
- Suivi administratif de chaque stagiaire.

#### Alliance Française de Lima| Professeur de FLE

FEV 2017 - MAI 2019

- Cours de français du niveau A1 à B2.
- · Cours pour adultes et adolescents..
- · Animation d'un atelier de français pour les tout.
- petits (de 2 à 4 ans).
- Jury de DELF, habilité du A1 jusqu'au B2.

#### **FORMATIONS**

- Titre professionnel Concepteur Développeur d'Applications (CDA) BAC+3| 2021 | AFPA
- Master 2 Français Langue Etrangère | BAC+5 | 2017 2019 | Université des Antilles
- Master 2 Administration Internationale de projets territoriaux, option projets culturels, touristiques et sportifs. | BAC+5 | 2010 - 2011| Université UPEC